fi: Tikkataulutyyppi: Harjas (teräskärki); Kierretty paperi; Elektroninen (pehmeä kärki); Älykäs elektroninen (Bluetooth); Vaahtomuovi; Hybridi; Magneettinen; Tarranauha (tarrapallo); Puu; Muu
th: ประเภทของกระดานปาเป้า: ขนแปรง (หัวสตีลทิป); กระดาษม้วน; อิเล็กทรอนิกส์ (หัวซอฟต์ทิป); สมาร์ทอิเล็กทรอนิกส์ (Bluetooth); โฟม; ไฮบริด; แม่เหล็ก; ตีนตุ๊กแก (ลูกบอลกาว); ไม้; อื่นๆ
sk-SK: Typ terča na šípky: Štetinový (oceľové hroty); Vinutý papier; Elektronický (mäkké hroty); Elektronický smart (Bluetooth); Pena; Hybridný; Magnetický; Suchý zips (lepiaca loptička); Drevo; Iné
fr: Style de cible de fléchettes: Fibres (pointe en acier); Papier enroulé; Électronique (pointe souple); Électronique intelligente (Bluetooth); Mousse; Hybride; Magnétique; Velcro (balle collante); Bois; Autre
el: Τύπος στόχου: Τρίχινος (με ατσάλινη μύτη); Σπειροειδές χαρτί; Ηλεκτρονικός (με μαλακή μύτη); Ηλεκτρονικός έξυπνος (Bluetooth); Αφρός; Υβριδικός; Μαγνητικός; Velcro (μπάλα που κολλάει); Ξύλο; Άλλο
ro-RO: Tipul de placă pentru darts: Fibre de sisal (vârf de oțel); Hârtie rulată; Electronică (vârf moale); Smart electronic (Bluetooth); Spumă; Hibridă; Magnetică; Velcro (minge lipicioasă); Lemn; Altele
pt-BR: Tipo de alvo de dardos: Cerdas (ponta de aço); Papel enrolado; Eletrônico (ponta macia); Eletrônico inteligente (Bluetooth); Espuma; Híbrido; Magnético; Velcro (bola pegajosa); Madeira; Outro
da: Dartskivetype: Sisal (steel tip); Rullet papir; Elektronisk (soft tip); Elektronisk smart (Bluetooth); Skum; Hybrid; Magnetisk; Velcro (klistret bold); Træ; Andet
it: Tipo di bersaglio per freccette: In setola (punta in acciaio); Carta arrotolata; Elettronico (punta in plastica); Elettronico smart (Bluetooth); Schiuma; Ibrido; Magnetico; Velcro (palline adesive); Legno; Altro
ko: 다트보드 유형: 브리스틀(스틸 팁); 코일 페이퍼; 전자식(소프트 팁); 전자식 스마트(Bluetooth); 폼; 하이브리드; 자석식; 벨크로(찍찍이 공); 목재; 기타
bg-BG: Тип мишена за дартс: Естествен косъм (със стоманен връх); Навита хартия; Електронна (с мек връх); Смарт електронна (Bluetooth); Пяна; Хибридна; Магнитна; Велкро (с лепкава топка); Дървена; Други
nl: Dartbordtype: Sisal (steeltip); Opgerold papier; Elektronisch (softtip); Elektronisch smart (Bluetooth); Schuim; Hybride; Magnetisch; Klittenband (plakbal); Hout; Overige
lt-LT: Smiginio lentos tipas: Šerelių (plieniniams antgaliams); Suvynioto popieriaus; Elektroninė (minkštiems antgaliams); Elektroninė išmanioji („Bluetooth“); Porolono; Hibridinė; Magnetinė; Lipukai (lipnūs kamuoliukai); Medinė; Kita
hr-HR: Vrsta pikado mete: Od vlakana (čelični vrh); Namotani papir; Elektronička (mekani vrh); Elektronička pametna (Bluetooth); Pjena; Hibridna; Magnetska; Čičak (ljepljiva loptica); Drvo; Ostalo
pt-PT: Tipo de alvo de dardos: Cerdas (ponta de aço); Papel enrolado; Eletrónico (ponta macia); Eletrónico inteligente (Bluetooth); Espuma; Híbrido; Magnético; Velcro (bola pegajosa); Madeira; Outro
sv: Typ av darttavla: Borst (stålspets); Rullat papper; Elektronisk (mjuk spets); Elektronisk smart (Bluetooth); Skumgummi; Hybrid; Magnetisk; Kardborre (klibbig boll); Trä; Övrigt
nb: Dartskivetype: Sisal (steel-tip); Rullet papir; Elektronisk (soft-tip); Elektronisk smart (Bluetooth); Skum; Hybrid; Magnetisk; Borrelås (klebrig ball); Tre; Annet
cs: Typ terče: Sisalový (pro ocelové hroty); Navíjený papír; Elektronický (pro měkké hroty); Elektronický chytrý (Bluetooth); Pěnový; Hybridní; Magnetický; Suchý zip (kuličky na suchý zip); Dřevěný; Jiné
sl-SI: Vrsta tarče za pikado: Ščetine (jeklena konica); Navit papir; Elektronska (mehka konica); Elektronska pametna (Bluetooth); Pena; Hibridna; Magnetna; Ježek (lepljiva kroglica); Les; Drugo
de: Art der Dartscheibe: Bristle (Steel-Tip); Gerolltes Papier; Elektronisch (Soft-Tip); Elektronisch smart (Bluetooth); Schaumstoff; Hybrid; Magnetisch; Klett (Klettball); Holz; Sonstige
zh-CN: 飞镖盘类型: 剑麻（硬式）; 卷纸; 电子（软式）; 智能电子（蓝牙）; 泡沫; 混合; 磁性; 魔术贴（粘球）; 木制; 其他
pl: Typ tarczy do darta: Sizalowa (stalowy grot); Papierowa zwijana; Elektroniczna (miękki grot); Elektroniczna smart (Bluetooth); Piankowa; Hybrydowa; Magnetyczna; Na rzep (przyczepiane piłeczki); Drewniana; Inne
ru: Тип мишени для дартса: Сизалевая (для стальных дротиков); Скрученная бумага; Электронная (для мягких дротиков); Электронная умная (Bluetooth); Из пеноматериала; Гибридная; Магнитная; На липучке (с шариками); Деревянная; Другое
vi: Loại bảng phi tiêu: Lông cứng (mũi thép); Giấy cuộn; Điện tử (mũi mềm); Điện tử thông minh (Bluetooth); Xốp; Lai; Từ tính; Băng gai dính (bóng dính); Gỗ; Khác
hu: Darttábla típusa: Szizál (fém hegyű); Tekercselt papír; Elektronikus (műanyag hegyű); Okos elektronikus (Bluetooth); Szivacs; Hibrid; Mágneses; Tépőzáras (tapadós labda); Fa; Egyéb
ja: ダーツボードタイプ: ブリッスル (スチールチップ用); 紙巻き; 電子 (ソフトチップ用); 電子スマート (Bluetooth); フォーム; ハイブリッド; マグネット; ベルクロ (粘着ボール); 木製; その他
zh-TW: 飛鏢靶類型: 瓊麻 (硬式鏢針); 捲紙; 電子 (軟式鏢針); 智慧型電子 (藍牙); 發泡材質; 混合; 磁性; 魔鬼氈 (黏黏球); 木質; 其他
es: Tipo de diana: Cerdas (punta de acero); Papel enrollado; Electrónica (punta blanda); Electrónica inteligente (Bluetooth); Espuma; Híbrida; Magnética; Velcro (bola adhesiva); Madera; Otro
en: Dartboard type: Bristle (steel-tip); Coiled paper; Electronic (soft-tip); Electronic smart (Bluetooth); Foam; Hybrid; Magnetic; Velcro (sticky ball); Wood; Other
tr: Dart tahtası tipi: Kıl (çelik uç); Sarmal kağıt; Elektronik (yumuşak uçlu); Akıllı elektronik (Bluetooth); Köpük; Hibrit; Manyetik; Cırt cırt (yapışkan top); Ahşap; Diğer